臺灣高等法院臺南分院刑事判決
                                    110年度上易字第206號
上  訴  人  
即  被  告  姚宗憙

上列上訴人因竊盜案件，不服臺灣雲林地方法院109年度易字第5
96號中華民國109年12月11日第一審判決（起訴案號：臺灣雲林
地方檢察署109年度偵字第6085號），提起上訴，本院判決如下
：
    主  文
上訴駁回。
    事實及理由
壹、犯罪事實：
一、姚宗憙與趙文榮（業經原審判決確定）共同意圖為自己不法
    之所有，基於竊盜之犯意聯絡，於民國109 年9 月2 日1 時
    36分，由姚宗憙駕駛懸掛車牌號碼0000-00 號車牌之車輛搭
    載趙文榮至黃柳芬位在雲林縣○○鄉○○0 號（起訴書誤載為00
    號，應予更正）旁倉庫，由趙文榮攀爬該處未上鎖之窗戶進
    入倉庫內，接續搬運倉庫內黃柳芬所有之蒜頭159 台斤，姚
    宗憙則在該窗戶外接應，得手後旋駕車離開現場，並將竊得
    之蒜頭變賣予不知情之丁銀、丁正雄，共得款新臺幣（下同
    ）36,400元。
二、嗣經黃柳芬發覺遭竊報警，經警調閱監視器錄影畫面後，於
    同年月4日8 時20分許，持臺灣雲林地方法院核發之搜索票
    ，至姚宗憙位在雲林縣○○鄉○○村○○路000 號居處執行搜索，
    扣得車牌號碼0000-00號車牌2 面、剩餘贓款現金4,000 元
    ；並於丁銀位在雲林縣○○鄉○○路00○0 號住處扣得蒜頭116 
    台斤；丁正雄位在雲林縣○○鄉○○路000 ○0 號住處扣得蒜頭4
    3台斤（蒜頭均經警發還黃柳芬），始悉上情。
貳、認定犯罪事實所憑之證據及理由：
一、被告姚宗憙經合法傳喚無正當理由不到庭，有送達證書在卷
    可參，本院爰不待其陳述逕行判決。
二、證據能力部分：
    本判決所引用為判斷基礎之下列證據，關於被告以外之人於
    審判外陳述之傳聞供述證據，檢察官於本院及被告於原審均
    同意作為證據使用，或知有傳聞證據之情形而未於言詞辯論
    終結前聲明異議（見原審卷第67頁、本院卷第82頁），本院
    審酌該等證據作成時之情況，認為適當，均具有證據能力。
三、證明力部分：　
　　上開犯罪事實，業據被告姚宗憙於警詢、偵訊及原審審理時
    坦承不諱（見警卷第3-9頁、偵卷第49-52頁、原審卷第65-6
    6、70頁），核與證人即同案被告趙文榮、告訴人黃柳芬、
    證人丁銀、丁正雄、吳俊儀於警詢證述情節（見警卷第11-1
    6、23-25、27-29、31-32、117-119、125-128頁、偵卷第49
    -52頁）大致相符，並有臺灣雲林地方法院109 年聲搜字第5
    11 號搜索票、雲林縣警察局虎尾分局搜索扣押筆錄、扣押
    物品目錄表、現場照片40張、監視錄影畫面翻拍照片10張、
    通訊軟體MESSENGER 對話紀錄擷圖、資本型客車租賃契約書
    1 份、車輛詳細資料報表2 紙在卷可憑（見警卷第35-59、8
    3-105、137-163頁、偵卷第57-77頁）。足證被告任意性之
    自白與事實相符，堪以採信。　
四、本件事證明確，被告上開犯行，足以認定，應依法論科。
參、論罪科刑及維持原判決之理由：
一、按刑法第321 條第1 項第2 款於108 年5 月29日經總統公布
    修正施行，並自同年月31日生效，原條文之「門扇」修正為
    「門窗」。於修正前實務向來認為「門扇」專指門戶，即分
    隔住宅或建築物內外之間的出入口大門，至「其他安全設備
    」乃指門扇、牆垣以外，依通常觀念用以防盜之一切設備，
    如電網、門鎖及窗戶等。而從該次修正理由明白表示「『門
    扇』修正為『門窗』……，以符實務用語」等語，可知立法者認
    為過往將窗戶認定為「其他安全設備」，而非「門扇」之實
    務見解容易造成誤會，為使法條用語符合實際狀況，遂予修
    法，是新法修正後，窗戶即應屬該條文所規範的「門窗」而
    非「其他安全設備」。是核被告所為，係犯刑法第321 條第
    1 項第2 款之踰越窗戶竊盜罪。公訴意旨未審酌被告係踰越
    窗戶而犯竊盜罪，僅論以刑法第320 條第1 項之普通竊盜罪
    ，容有未當，惟此社會基本事實同一，並經原審告知被告罪
    名，無礙其等防禦權之行使，爰依刑事訴訟法第300 條規定
    變更起訴法條。
二、被告與趙文榮於密接之時間，在同一地點，竊取蒜頭，是於
    密切接近之時、地內實施，且又侵害同一之法益，按一般社
    會健全觀念，各該舉動之獨立性極為薄弱，尚難以強行分開
    ，從而在刑法評價上，自應視為數個舉動之接續施行，合為
    包括之一行為予以評價，而認屬接續犯，論以包括之一罪。
三、被告與趙文榮就上開犯行，有犯意聯絡及行為分擔，應依刑
    法第28條之規定，論以共同正犯。
四、維持原判決之理由：
　㈠原審依前揭事證，適用刑法第28條、第321條第1項第2款、第
    38條之1第1項前段、第3項、刑法施行法第1條之1第1項之規
    定，並審酌被告有竊盜前科，素行不佳，其正值青壯，有謀
    生能力，竟不思以合法途徑賺取財物，再為本件竊盜犯行，
    缺乏對他人財產權應予尊重之觀念，又被告與趙文榮以踰越
    窗戶之方式行竊、所竊財物價值非微，所為實不足取，惟考
    量被告犯後始終坦承犯行，自陳教育程度為國中畢業，業工
    ，家庭經濟狀況勉持，兼衡被告所竊得之財物業於變賣予不
    知情之丁銀、丁正雄後返還予告訴人黃柳芬等一切情狀，量
    處有期徒刑8 月；並認被告與趙文榮變賣蒜頭之犯罪所得36
    ,400元，每人分得18,200元，仍為被告所享有，依沒收立法
    目的，仍應全數剝奪，而其中被告之犯罪所得4,000元業經
    警扣案，應依刑法第38條之1第1項前段宣告沒收，未扣案之
    14,200元，應依刑法第38條之1第1項前段、第3項規定宣告
    沒收，於全部或一部不能沒收或不宜執行沒收時，追徵其價
    額。
　㈡經核原判決認事用法並無違誤，量刑亦稱允當。上訴意旨仍
    指摘原判決量刑過重，惟按，量刑之輕重，屬事實審法院得
    依職權自由裁量之事項，苟已斟酌刑法第57條各款所列情狀
    ，而未逾越法定刑度，不得遽指為違法。原審法院所量處被
    告刑責，已審酌被告之素行、犯罪所生危害、犯罪情狀、智
    識程度、家庭狀況及犯罪後態度等一切情狀，於法定刑度內
    妥為裁量，並無不當或違法之情形，復與比例原則、平等原
    則、罪責相當原則相合。是被告以前揭情詞提起上訴，為無
    理由，應予駁回。
肆、應適用之法條：刑事訴訟法第371條、第368條。
本案經檢察官葉喬鈞提起公訴，檢察官蔡麗宜到庭執行職務。
中　　華　　民　　國　 110　　年　　5 　　月　　12　  日
                  刑事第七庭    審判長法  官  吳勇輝
                                      法  官  周紹武
                                      法  官  吳錦佳
以上正本證明與原本無異。
不得上訴。
　　　　　　　　　　　　　　　　　　　書記官  王杏月
中　　華　　民　　國　　110 　年　　5 　　月　　12　　日
本判決論罪科刑條文：
中華民國刑法第321條
犯前條第1項、第2項之罪而有下列情形之一者，處6月以上5年以
下有期徒刑，得併科50萬元以下罰金：
一、侵入住宅或有人居住之建築物、船艦或隱匿其內而犯之。
二、毀越門窗、牆垣或其他安全設備而犯之。
三、攜帶兇器而犯之。
四、結夥三人以上而犯之。
五、乘火災、水災或其他災害之際而犯之。
六、在車站、港埠、航空站或其他供水、陸、空公眾運輸之舟、
    車、航空機內而犯之。
前項之未遂犯罰之。